【裁判字號】    98,上易,205
【裁判日期】    980427
【裁判案由】    竊盜
【裁判全文】
臺灣高等法院高雄分院刑事判決         98年度上易字第205號
上  訴  人  臺灣高雄地方法院檢察署檢察官
被      告      乙○○
                          （現高雄戒治所戒治中）
上列上訴人因被告竊盜案件，不服臺灣高雄地方法院97年度易字
第634 號中華民國98年2 月13日第一審判決（起訴案號：臺灣高
雄地方法院檢察署97年度偵字第2106號），提起上訴，本院判決
如下：
    主  文
上訴駁回。
    理  由
一、公訴意旨另以：被告乙○○（其他竊盜部分已經原審判處有
    期徒刑4 月確定）意圖為自己不法所有，基於竊盜之犯意，
    以不詳方法：（一）於民國（以下同）96年8 月2 日某時許
    ，在臺南市○○路德高國小旁，竊取甲○○所有車牌號碼AN
    -8772 號自小客車得手；（二）於96年8 月4 日某時許，在
    臺南縣歸仁鄉○○路民族北路161 號旁，竊取楊雨瑞持有車
    牌號碼UK-329 1號自小客車得手，再將該車之電瓶、排氣管
    拆下；（三）於96年8 月4 日某時許，在臺南縣歸仁鄉○○○街101 巷，竊取丙○○所有車牌號碼ZO-8309 號自小客車
    得手，再將該車內觸媒轉化器拆下；（四）於96年8 月4 日
    某時許，在臺南縣歸仁鄉○○○路171 號歸南國小前，竊取
    丁○○所有車牌號碼1931-LY 自小客車得手，再將上開車輛
    駛往高雄縣崇德橋以東國道3 號橋下藏匿，伺機拆取車內零
    件持之變賣，因認被告乙○○涉有刑法第320 條第1 項竊盜
    罪嫌。
二、公訴意旨認此部分被告乙○○涉有刑法第320 條第1 項之竊
    盜罪嫌，無非以證人即告訴人甲○○於警詢中、被害人楊雨
    瑞、丙○○、丁○○於警詢及偵查中之證述，高雄縣政府警
    察局車輛協尋電腦輸入單、贓物認領保管單、高雄縣政府湖
    內分局偵查隊職務報告及查獲失竊車輛現場圖可稽等語為其
    論據。
三、訊據被告乙○○堅決否認有此部分竊盜犯行，辯稱：我並無
    竊取上開4 輛自小客車，也非我把該車輛放在被查獲地點，
    該4 輛車跟我無關等語。經查：
（一）上開4 輛自小客車分別於前開時、地失竊，固經證人即告
      訴人甲○○於警詢中、被害人楊雨瑞、丙○○、丁○○於
      警詢及偵查中分別證述明確，並有高雄縣政府警察局車輛
      協尋電腦輸入單、贓物認領保管單4 紙等附卷可參，惟證
      人甲○○、楊雨瑞、丙○○、丁○○等均未證述有看見竊
      賊為何人，且上開4 輛自小客車經採證後，除丁○○所有
      車牌號碼1931 -LY自小客車未採得指紋外，其他3 輛自小
      客車均有採得可疑指紋，惟經送鑑驗比對，查無相符之人
      ，有高雄縣政府湖內分局刑案現場勘查採證紀錄4 紙（警
      卷第37、47、67、80頁）及偵查隊職務報告（警卷第7 頁
      ）在卷可參，可見上開4 輛自小客車並無採得被告乙○○
      之指紋，是其僅能證明上開4 輛自小客車分別失竊，尚難
      遽認其失竊係被告乙○○所為。
（二）上開4 輛自小客車雖與被告乙○○所竊取之車牌號碼ST-2
      940 號自小客車經警查獲一同停放在高雄縣崇德橋以東國
      道3 號橋下（其他竊盜部分已經原審判處有期徒刑4 月確
      定），且5 輛自小客車停放之位置雖彼此相近，有查獲失
      竊車輛現場圖可參（警卷第3 頁），惟除車牌號碼ST-294
      0 號自小客車為被告乙○○竊取後停放於該處外，其他4
      輛自小客車停放在該處之可能原因甚多，且該處並無圍牆
      或管制，不能排除為第三人所停放之可能，故尚難以上開
      4 輛自小客車遭竊後停放之處所與車牌號碼ST-2940 號自
      小客車相近，遽謂上開4 輛自小客車必同為被告乙○○所
      竊取。
  綜上所述，因被告乙○○自始否認該4 部小客車是其竊取，而
  高雄縣田寮鄉國道3 號橋下（即高雄縣田寮鄉崇德橋）非私人
  場所，是公共場所，故尚難以上開4 輛自小客車遭竊後停放之
  處所與被告乙○○竊取之車牌號碼ST-2940 號自小客車相近，
  即遽謂此部分4 輛自用小客車亦係被告乙○○所竊，此外復查
  無其他確切証据証明被告乙○○竊取此部分4 輛自小客車，不
  能証明被告乙○○此部分犯罪。
四、原審以不能証明被告乙○○此部分竊盜，此部分依法諭知無
    罪，核無不合，檢察官上訴指摘原判決此部分不當，為無理
    由，應予駁回。
據上論結，應依刑事訴訟法第368 條，判決如主文。
本案經檢察官許美女到庭執行職務。
中    華    民    國    98    年    4     月    27    日
              刑事第六庭    審判長法  官  王憲義
                                  法  官  邱永貴
                                  法  官  張盛喜
以上正本證明與原本無異。
不得上訴。
中    華    民    國    98    年    4     月    27    日
                                  書記官  黃一秋


司法院資訊處製作；財團法人民間司法改革基金會備份。
